臺灣高等法院刑事判決　　　　　　　　　　　　　九十一年度上訴字第二一○三號
　　上　訴　人
　　即　被　告　甲○○
右上訴人因違反毒品危害防制條例案件，不服臺灣臺北地方法院九十一年度訴字第二
八六號，中華民國九十一年六月二十七日第一審判決（起訴案號：臺灣臺北地方法院
檢察署八十九年度毒偵字第四二三八號，暨移送併辦案號：臺灣板橋地方法院檢察署
九十一年度毒偵字第一○○八號），提起上訴，本院判決如左：
    主  文
原判決關於施用第一級毒品暨定執行刑部分均撤銷。
甲○○連續施用第一級毒品，累犯，處有期徒刑貳年。扣案之海洛因壹拾肆包（合計
淨重四十八點三七公克）、殘渣袋壹拾玖個，均沒收銷燬之；海洛因注射針筒陸支、
電子秤壹台、分裝袋參佰參拾捌個均沒收。
其他上訴駁回。
右開撤銷部分（施用第一級毒品部分）與上訴駁回部分（施用第二級毒品部分），應
執行有期徒刑貳年拾月。扣案之海洛因壹拾肆包（合計淨重四十八點三七公克）、殘
渣袋壹拾玖個、安非他命玖包（合計驗餘淨重九十七點四公克），均沒收銷燬之；海
洛因注射針筒陸支、吸食器貳組、玻璃球壹個、電子秤壹台、分裝袋參佰參拾捌個、
吸管貳支均沒收。
    事  實
一、甲○○於民國八十六年間曾因違反麻醉藥品管理條例案，經臺灣臺北地方法院判
    處有期徒刑五月，於八十七年六月二十九日易科罰金執行完畢；另因施用第一、
    二級毒品，先後經本院及臺灣臺北地方法院裁定送觀察勒戒後，因均無繼續施用
    毒品之傾向，分別經本院判決諭知免刑確定及臺灣板橋地方法院檢察署檢察官處
    分不起訴在案；又施用第一、二級毒品，經臺灣基隆地方法院分別判處有期徒刑
    七月及四月，應執行有期徒刑拾月，並經本院判決駁回上訴確定。另四犯施用第
    一級、第二級毒品案件，經臺灣板橋地方法院判決有期徒刑八月、七月，應執行
    有期徒刑一年一月。仍不知悔悟，分別基於施用第一級毒品海洛因及第二級毒品
    安非他命之概括犯意，於九十年四月一日起至九十一年二月二十二日止，分別在
    台中市○○路四○八之六號七樓之四住處、臺北縣三重市○○○路○段二二八之
    一號三樓等地，以將海洛因摻入香菸內燃燒及將安非他命置入玻璃球吸食器內以
    火燒烤後吸用其煙之方式，連續分別施用海洛因及安非他命多次。嗣先於九十年
    八月二日至本院開庭為法警查獲，並扣得第二級毒品安非他命一包（驗餘淨重一
    ‧九八公克）、吸食器一組、吸管二支。又於九十一年二月二十二日下午六時，
    在前揭三重市住處內為警查獲，並扣得海洛因十四包（共計淨重四八‧三七公克
    ）、安非他命八包（共計驗餘淨重九五‧四二公克）、電子秤一台、海洛因注射
    針筒六支、殘渣袋十九個、安非他命吸食器一組、玻璃球一個、分裝袋三百三十
    八個。
二、案經臺北市政府警察局中山分局移送臺灣臺北地方法院檢察署檢察官偵查起訴及
    臺北市政府警察局內湖分局報告臺灣板橋地方法院檢察署檢察官移送併辦。
    理  由
一、右揭事實，迭據上訴人即被告甲○○於偵查、原審及本院審理時坦承不諱，而其
    分別於九十年八月二日、九十一年二月二十二日被查獲後，為警所採尿液均呈嗎
    啡及安非他命陽性反應，分別有憲兵司令部刑事鑑識中心九十年八月十五日出具
    之鑑驗通知書、臺北市立療養院九十一年三月二十六日出具之煙毒尿液檢驗報告
    書附卷可稽。所查扣之透明晶體共計九包、白色粉末十四包經鑑定結果，分別含
    有甲基安非他命、海洛因成份，亦有臺北市政府警察局九十年十一月六日北市鑑
    毒字第五八二號鑑驗通知書、內政部警政署刑事警察局九十一年三月十一日刑鑑
    字第○九一○○四一七三四號鑑驗通知書及法務部調查局九十一年四月九日調科
    壹字第○六○○○六○六一號鑑定通知書可憑，並有扣案供施用之海洛因注射針
    筒六支、殘渣袋十九個、吸食器二組、玻璃球一個、電子秤一台、分裝袋三百三
    十八個附卷，足證其前開任意性之自白屬實，被告犯行洵堪認定。又被告五犯施
    用毒品之犯行明確，依毒品危害防制條例第二十條第三項前段規定，已無同條第
    二項由檢察官處分不起訴規定之適用，自應依法論科。
二、核被告所為，係犯毒品危害防制條例第十條第一項之施用第一級毒品罪及同條第
    二項之施用第二級毐品罪，其分別持有第一級毒品海洛因及第二級毒品安非他命
    之低度行為，分別為其施用第一、二級毒品之高度行為所吸收，不另論罪。其多
    次施用第一、二級毒品，均時間緊接，方法相同，所犯構成要件相同之罪名，顯
    係出於概括之犯意為之，均為連續犯，依刑法第五十六條之規定應各以一罪論，
    並皆加重其刑。所犯二罪之行為互異，犯意個別，應分論併罰。又被告於八十六
    年間因違反麻醉藥品管理條例案，經判處有期徒刑五月，已於八十七年六月二十
    九日易科罰金執行完畢，復施用第一、二級毒品，經二度觀察勒戒後均無繼續施
    用毒品之傾向，分別經判決免刑及處分不起訴，又施用第一、二級毒品經判刑確
    定，有前開裁定、刑事判決、不起訴處分書及本院被告全國前案紀錄表可考，其
    於前案執行完畢後五年內再犯有期徒刑本罪為累犯，應依法遞加重其刑。原審就
    被告所犯第二級毒品部分，依毒品危害防制條例第十條第二項、第十八條第一項
    前段、刑法第十一條、五十六條、第四十七條、第三十八條第一項第二款，判處
    被告有期徒刑一年，扣案之安非他命九包（一包驗餘淨重一點九八公克、另八包
    共計驗餘淨重九十五點四二公克，總計九十七點四公克），係為毒品，依毒品危
    害防治條例第十八條第一項前段諭知沒收銷燬之，另吸食器二組、玻璃球一個、
    尚未使用之吸管二支，屬被告所有而供犯罪所用之物，均併宣告沒收之，其認事
    用法及量刑均無違誤，被告上訴指摘原判決此部分量刑過重，應認無理由，予以
    駁回。原審就被告所犯第一級毒品部分，論處被告罪刑，本非無見，惟扣案之海
    洛因殘渣袋十九個，因毒品殘渣與塑膠袋無法析離，應認係毒品，原判決誤為專
    供施用毒品之器具諭知沒收銷燬，尚有未洽，被告上訴指摘原判決量刑過重雖無
    理由，惟原判決關於施用第一級毒品部分既有可議，仍屬無可維持，自應由本院
    將原判決該部分及定執行刑部分撤銷。爰審酌被告之品行、犯罪之動機、目的、
    手段、扣得之毒品數量不少，及其前已多次違反毒品危害防制條例，雖坦承犯行
    ，然五犯施用本件第一、二級毒品，戕害身心甚鉅，顯然毫無悔意等一切情狀，
    量處如主文所示之刑，並與上開駁回部分定其應執行之刑，資以懲儆。扣案之海
    洛因十四包（淨重四十八點三七公克）、海洛因殘渣袋十九個（內含毒品，袋子
    與毒品無法析離，亦認定為毒品），均係毒品，均應依毒品危害防治條例第十八
    條第一項前段諭知沒收銷燬之。另海洛因注射針筒六支、施用海洛因所使用之電
    子秤一台及分裝袋三百三十八個，屬被告所有，供犯罪所用之物，均併宣告沒收
    之。
據上論斷，應依刑事訴訟法第三百六十九條第一項前段、第三百六十八條、第三百六
十四條、第二百九十九條第一項前段，毒品危害防制條例第十條第一項、第十八條第
一項前段、刑法第十一條前段、五十六條、第四十七條、第三十八條第一項第二款、
第五十一條第五款，判決如主文。
本案經檢察官謝英民到庭執行職務。
中      華      民      國    九十一    年      八      月    二十一    日
                              臺灣高等法院刑事第五庭
                                  審判長法  官  曾  德  水
                                        法  官  蘇  素  娥
                                        法  官  楊  貴  雄
右正本證明與原本無異。
如不服本判決應於收受送達後十日內向本院提出上訴書狀，其未敘述上訴之理由者並
得於提起上訴後十日內向本院補提理由書（均須按他造當事人之人數附繕本）。
                                        書記官  林  淑  貞
中      華      民      國    九十一    年      八      月    二十二    日
附錄：本判決論罪科刑法條全文
毒品危害防制條例第十條第一項、第二項：
一施用第一級毒品者，處六月以上五年以下有期徒刑。
二施用第二級毒品者，處三年以下有期徒刑。
